# 关于企业合并中递延所得税的确认问题

提问人：cheerfullife 时间：2014-09-05 00:23:47
IAS 12 INCOME TAX 67 As a result of a business combination, the probability of realising a pre-acquisition deferred tax asset of the acquirer could change. An acquirer may consider it probable that it will recover its own deferred tax asset that was not recognised before the business combination. For example, the acquirer may be able to utilise the benefit of its unused tax losses against the future taxable profit of the acquiree. Alternatively, as a result of the business combination it might no longer be probable that future taxable profit will allow the deferred tax asset to be recovered. In such cases, the acquirer recognises a change in the deferred tax asset in the period of the business combination, but does not include it as part of the accounting for the business combination. Therefore, the acquirer does not take it into account in measuring the goodwill or bargain purchase gain it recognises in the business combination.
初学IFRS，个别地方可能理解的不是很到位，所以向各位前辈请教下，对于上文加粗部分内容是否表明如果是未来不能享受相应的税收优惠，则不应当确认相关所得税。也就是如果以我国来讲，所得税作为法人税的情况下，我们对于企业合并时点投资方认可被投资单位资产负债的公允价值与被投资单位资产负债原计税基础的差额不确认递延所得税更为恰当一些呢？

回答人：chenyiwei
不应这样理解。在企业合并（尤其是非同一控制下企业合并）完成后，由于购买方对被购买方进行重组、与购买方原有的同类业务整合等因素，可能导致被购买方的基本面发生重大变化，包括对未来盈利预期的重大变化。相应地，原先认为无法利用的税务亏损可能可以在可预见的未来获得利用，也可能出现相反的情况。这些问题是由于企业合并之后新出现的情况所导致的，并不是因购买日实际存在的状态所导致，所以被购买方（以及购买方的合并报表层面）依据购买日后新出现的状况对递延所得税资产进行调整，不代表购买日已存在的状态和情况，相应地该交易也就不是企业合并交易的组成部分，对购买日已确认的商誉或负商誉不产生影响。